臺灣苗栗地方法院刑事判決　　　　　　　93年度易字第572號
公　訴　人　臺灣苗栗地方法院檢察署檢察官
被　　　告　丙○○
　　　　　　乙○○　35歲民.
NATTHAKAN KHAM.
上列被告因偽造文書案件，經檢察官聲請簡易判決處刑（93年度
偵字第4885號），經本院裁定適用簡式審判程序審理後，判決如
下：
    主  文
乙○○共同連續行使明知為不實之事項，而使公務員登載於職務
上所掌之公文書，足以生損害於公眾，處有期徒刑柒月，並於刑
之執行完畢或赦免後驅逐出境。
丙○○共同連續行使明知為不實之事項，而使公務員登載於職務
上所掌之公文書，足以生損害於公眾，處有期徒刑肆月，如易科
罰金，以參佰元折算壹日。
    事  實
一、丙○○與泰國籍女子乙○○（英文譯名為NATTHAKAN KHAMLA
    ）2 人間並無結婚之真意，竟經由綽號「阿蘭」（已歿）之
    成年女子之介紹，雙方辦理假結婚手續，使乙○○得以入境
    臺灣地區打工，竟共同基於使公務員登載不實於公文書之概
    括犯意聯絡，先由綽號「阿蘭」者以新台幣4 萬2 千元之代
    價，提供丙○○前往泰國之來回機票、開銷費用等，先由丙○○、乙○○於民國90年7 月20日（起訴書誤為30 日），
    在泰國曼谷都會省普拉康儂縣戶政事務所依泰國法辦妥結婚
    登記後，再於同年8 月6 日在泰國曼谷，送請我國「駐泰國
    台北經濟文化辦事處」驗證，取得我國「駐泰國台北經濟文
    化辦事處」文號為「90年9295號」之驗證，證明丙○○與乙○○90年7 月20日已在泰國當地政府機關辦妥結婚登記之事
    實，而將明知為不實之事項，使公務員登載於職務上所掌之
    公文書，足以生損害於我國駐台北經濟文化辦事處辦理驗證
    之公信性。又於同年8 月17日持上開我國「駐泰國台北經濟
    文化辦事處」之驗證證明，至臺灣桃園地方法院公證處中壢
    分處辦理認證以行使之，取得該法院90年度認字第21733 號
    認證書；復於同年8 月24日，持上開我國「駐泰國台北經濟
    文化辦事處」之驗證證明，前往苗栗縣頭份鎮戶政事務所，
    申請辦理丙○○、乙○○2 人之結婚登記以行使之，取得戶
    籍登記謄本；又於同年10月11日，持上開證件，前往桃園縣
    警察局辦理外僑居留證之申請以為行使，從而取得桃園縣警
    察局於同日核發之H183147 外僑居留證；均使上開各政府機
    關不知情之公務員陷於錯誤，將該假結婚之不實事項，先後
    登載於職務所掌公文書上，分別足以生損害於法院、警察局
    、戶政機關等政府機關公務處理上之正確性。嗣因丙○○另
    案遭受通緝，為警於92年8 月2 日查獲，而在犯罪被發覺前
    ，向苗栗縣警察局大湖分局獅潭分駐所所長甲○○自首並接
    受裁判，始查知上情。
二、案經苗栗縣警察局大湖分局報告臺灣苗栗地方法院檢察署檢
    察官偵查後聲請簡易判決處刑，經本院認為不宜以簡易判決
    處刑而適用通常訴訟程序審理。嗣因被告2 人於審理中均為
    有罪陳述，經合議裁定適用簡式審判程序。
    理  由
一、訊據被告丙○○、乙○○對於右揭事實於審理中均坦承不諱
    ，核與證人甲○○證述之情節相符。此外，並有泰國政府機
    關所開具之結婚證明書、結婚登記書影本；我國「駐泰國台
    北經濟文化辦事處」編號90年9295號驗證之證明書、臺灣桃
    園地方法院公證處中壢分處90年度認字第21733 號認證書；
    苗栗縣頭份鎮戶政事務所戶籍登記謄本及桃園縣警察局核發
    之H183147 外僑居留證等附卷可稽。又被告2 人確無共同居
    住生活，並無婚姻之實，亦經本院於94年8 月9 日下午7時
    前往被告乙○○之工作處所與居所勘驗明確，有勘驗筆錄及
    現場照片3 幀在卷可憑。事證明確，被告丙○○、乙○○之
    前開犯行，洵堪認定。
二、核被告丙○○、乙○○所為，均係犯刑法第216 條、第214
    條之使公務員登載不實之文書罪。被告丙○○、乙○○2 人
    與綽號「阿蘭」之女子間有犯意聯絡及行為之分擔，均為共
    同正犯。被告於使公務員登載不實後，復持公文書行使，所
    犯使公務員登載不實之低度行為，應為行使之高度行為所吸
    收，不另論罪。被告2 人多次行使偽造文書犯行，均時間緊
    接，所犯罪名相同，顯係基於概括之犯意為之，為連續犯，
    應依刑法第56條之規定以一罪論，並加重其刑。又被告丙○○於犯罪後，於該管公務員發覺前，向苗栗縣警察局大湖分
    局獅潭分駐所自首，業據該所所長甲○○證述屬實。被告丙○○嗣後於審理中雖曾翻異前詞，然於言詞辯論終結前仍坦
    承犯罪，從而，尚不影響其為自首之認定，應依刑法第62條
    前段之規定減輕其刑，並依法先加後減。又檢察官雖僅就被
    告2 人於我國「駐泰國台北經濟文化辦事處」及頭份鎮戶政
    事務所之偽造文書犯行起訴，並未論及被告2 人於臺灣桃園
    地方法院公證處中壢分處及桃園縣警察局之犯行，尤未論及
    行使，然既經本院查明上開事實，復核與本罪有裁判上一罪
    之連續犯關係，自為起訴效力所及，並得依法審理，且無庸
    變更法條，附此敘明。爰審酌被告丙○○、乙○○2 人均無
    其他前科紀錄，有台灣高等法院被告全國前案紀錄表在卷足
    參，足見其二人素行尚佳。而被告丙○○係因貪圖小利，致
    甘充人頭以假結婚之方式協助乙○○入境打工，乙○○則係
    來自於泰國，經濟較為貧困，來台目的只在打工掙錢以幫助
    泰國老家之生計，並無其他惡行，且2 人教育程度均低，
    依其2 人之生活能力，於社會上均屬於弱勢族群，而本件之
    犯罪手法平和，對社會之危害尚屬輕微。又被告丙○○本為
    自首犯罪，於審理中雖改口否認犯行，致浪費訴訟資源，然
    係受到被告乙○○一心只圖能留在台灣，畏懼遭受遣返致矢
    口否認犯行之影響，惡性較乙○○為輕，且於審理終結前終
    能坦白承認等一切情狀，分別量處被告2 人如主文所示之刑
    ，並就被告丙○○部分併諭知易科罰金之折算標準，以資懲
    儆。末查，被告乙○○為泰國籍，雖於形式上已與我國國民
    丙○○結婚，然並未辦理歸化手續，況經本院查明彼2 人之
    結婚本非真實，從而仍為外國人之身分，既犯有本罪而受有
    期徒刑以上刑之宣告，且依本件罪質內容，自不宜繼續容留
    於國內社會，爰依刑法第95條規定，併於主文中宣告，於刑
    之執行完畢或赦免後驅逐出境。
據上論斷，爰依刑事訴訟法第452 條、第299 條第1 項前段、刑
法第28條、第56條、第216 條、第214 條、第41條第1 項前段、
第62條前段、第95條，罰金罰鍰提高標準條例第1 條前段、第2
條，判決如主文。
本案經檢察官廖啟村到庭執行職務。
中    華    民    國    94    年    8     月    30    日
                  刑事第一庭    法  官  楊台清
以上正本證明與原本無異。
如不服本判決，應於送達後10日內向本院提出上訴狀(須附繕本)
，上訴於台灣高等法院台中分院。
                                書記官  王月香
中　　華　　民　　國　　94　　年　　9 　　月　　2 　　日
附錄論罪科刑法條
中華民國刑法第216條
(行使偽造變造或登載不實之文書罪)
行使第 210 條至第 215 條之文書者，依偽造、變造文書或登載
不實事項或使登載不實事項之規定處斷。
中華民國刑法第214條
(使公務員登載不實罪)
明知為不實之事項，而使公務員登載於職務上所掌之公文書，足
以生損害於公眾或他人者，處3 年以下有期徒刑、拘役或500 元
以下罰金。
